【裁判字號】    92,訴,3281
【裁判日期】    920903
【裁判案由】    侵權行為損害賠償
【裁判全文】
臺灣臺北地方法院民事判決                        九十二年度訴字第三二八一號
    原      告  悉達資訊股份有限公司
    法定代理人  甲○○
    訴訟代理人  丁○○
    被      告  中華電信股份有限公司
    法定代理人  丙○○
    訴訟代理人  乙○○
右當事人間請求侵權行為損害賠償事件，本院於中華民國九十二年八月二十日言詞辯
論終結，判決如左：
    主      文
原告之訴駁回。
訴訟費用由原告負擔。
    事      實
甲、原告方面
壹、聲明：被告應給付原告新台幣（下同）一元，並於聯合報全國版單版報頭下版（
    高六點五公分，寬四點九公分）刊登如附件所示道歉文一天。
貳、陳述：
一、原告於民國九十年起向被告租用網際網路國外寬頻專線線路，截至九十一年四月
    止，電信費用共計三十三萬五千三百七十五元，兩造於同年四月三十日因雙方租
    用線路費用發生爭議，由立委居中協調時，被告一再向在場人員指稱原告積欠被
    告上開費用；嗣原告已於同年五月開立支票乙紙（票據號碼TPA0000000，金額三
    十三萬五千三百七十五元，到期日九十一年五月十日）交由被告所屬國際分公司
    員工陳昭君收受，惟被告台灣北區電信分公司（下稱北區分公司）員工張忠信卻
    仍於同年五月六日要求原告於五月十日前繳交前揭電信費，並出具切結書，其後
    被告北區分公司竟於同年五月九日再以函文向原告催繳。
二、本件被告北區電信分公司與原告之間並無契約存在，卻一再向原告催繳國外寬頻
    專線線路費用，其行為業已侵害原告之商譽，因被告乃被告北區電信分公司之僱
    用人，應負連帶損害賠償責任，爰依民法第一百八十四條、第一百八十八條侵權
    行為法律關請求被告賠償原告非財產上損害（精神上損害）一元及登報回復原告
    之商譽如聲明所示。
參、證據：提出支票簽收單、九十一年六月二十日悉字第九一○六○○七號函、切結
    書、中華電信股份有限公司網路國際通業務電信費（存根聯）、中華電信股份有
    限公司台灣北區電信分公司北秘字第91A0700022號函、中華電信股份有限公司網
    路國際通業務租用及異動申請書各一件為證。
乙、被告方面
壹、聲明：原告之訴駁回。
貳、陳述：
一、原告為被告之大客戶，租用多種電信設備，被告並提供專人專業窗口為其全省業
    務（含申裝、退租、收費、申告、故障等）服務，行之有年，被告員工張忠信即
    為處理原告各項業務之專案經理。又有關被告國際分公司欠費由北區分公司負責
    ，為被告內部分工權追討欠費事項，並無不宜，被告依約討欠費並非不法行為，
    而立委居間協商並非公開場合，當時有就五月十日屆清償期之系爭國外寬頻專線
    線路電信費確認原告是否繳納，並未稱其欠費，被告就原告欠費一事，對外並未
    發表不當言論，何有造成原告商譽受損之可言。況原告除前揭網際網路國外寬頻
    專線線路電信費之欠費外，當時仍有其他巨額欠費未償，被告恐空口無憑，才要
    求原告立切結書同意就無爭議部分於五月十日前繳清，又恐原告不知被告有權依
    約進行併停其他設備等情，故再次發函通知原告，上開作為全係被告依契約請求
    給付費用，並無侵害原告商譽之問題。
二、又原告自九十年二月至九十二年七月止，總計積欠電信費約六百三十九萬二千九
    百五十八元未為清償。而其積欠之巨額電信費，雖經被告多次請求進行和解並派
    員協調，皆未獲善意回應，卻採取訴訟之方式拖延清償，目前仍有二件訴訟繫屬
    中，而縱兩造於另案九十一年度北簡字第一一四八一號訴訟達成和解，然至今原
    告仍未交該筆欠費。且本件有關租用網際網路國外寬頻專線線路之電信費之爭議
    ，原告雖於九十一年五月一日開立同年五月十日之支票乙支償還本案欠費線，並
    由被告國際分公司陳昭君簽收無誤，但該支票經彰化銀行進行交換過程發生問題
    ，直至同年五月二十七日方兌現入帳。
參、證據：提出專戶訪談紀錄表三件、中華電信證號查詢欠費清單、悉達資訊股份有
    限公司悉字第九○○六○二號函、悉字第九○○六○七號函各一件為證。
    理      由
一、本件原告起訴主張：原告於九十年起向被告租用網際網路國外寬頻專線線路，截
    至九十一年四月止，電信費用共計三十三萬五千三百七十五元，兩造於同年四月
    三十日因雙方租用線路費用發生爭議，由立委居中協調時，被告北區分公司一再
    向在場人員指稱原告積欠上開國外寬頻專線線路電信費；實則原告已於同年五月
    一日開立金額為三十三萬五千三百七十五元之支票乙紙交由被告國際分公司員工
    陳昭君收受，惟被告北區分公司員工張忠信卻仍於同年五月六日要求原告於五月
    十日前繳交前揭電信費，並出具切結書。本件因被告北區分公司與原告之間並無
    契約存在，卻一再向原告催繳國外寬頻專線線路費用，其行為業已侵害原告之商
    譽，而被告乃其北區分公司員工之僱用人，應負連帶損害賠償責任，爰依民法第
    一百八十四條、第一百八十八條侵權行為法律關係，請求被告賠償原告非財產上
    損害（精神上損害）一元及登報回復原告之商譽如聲明所示等情。
二、被告則以：原告為被告客戶，被告提供專人專業窗口為其全省業務（含申裝、退
    租、收費、申告、故障等）服務，被告員工張忠信即為處理原告各項業務之專案
    經理。又有關被告國際分公司欠費由北區分公司負責，為被告內部分工追討欠費
    事項，並無不宜，被告依約討欠費並非不法行為，而立委居間協亦並非公開場合
    ，當時有就五月十日屆清償期之系爭國外寬頻專線線路電信費確認原告是否繳納
    ，並未稱其欠費，被告就原告欠費一事，對外並未發表不當言論；況原告除前揭
    網際網路國外寬頻專線線路電信費之欠費外，當時仍有其他巨額欠費未償，被告
    恐空口無憑，才要求原告立切結書同意就無爭議部分於五月十日前繳清，又恐原
    告不知被告有權依約進行併停其他設備等情，故再次發函通知原告，上開作為全
    係被告依契約請求給付費用，並無侵害原告商譽之問題等語，資為抗辯。
三、經查，本件(1)原告向被告租用電信線路，除國外寬頻專線線路外，尚有市內專線
    ，ＴＭ○○○二八（業者專用），還有長途數據線路等，這幾個線路都有欠費；
    (2)兩造於九十一年四月三十日因租用線路費用發生爭議，由立委居中協調，當時
    有談及國外寬頻專線線路電信費尚未繳納，(3)原告於九十一年五月一日開立金額
    為三十三萬五千三百七十五元之支票乙紙交由被告國際分公司員工陳昭君收受，
    (4)原告於九十一年五月六日應訴外人張忠信之請出具同意書等情，為兩造所不爭
    執，且有支票簽收單、同意書、中華電信股份有限公司網路國際通業務電信費（
    存根聯）、網路國際通業務租用及異動申請書等件附卷可稽，自堪信為真實。
四、至原告主張兩造於九十一年年四月三十日因雙方租用線路費用發生爭議，由立委
    害原告之商譽云云，並執被告北區分公司北秘字第91A0700022號函為據，惟為被
    告所否認。而查：
（一）、本件兩造於九十一年四月三十日因租用線路費用爭議，由立委居中協調，其
        後原告乃於九十一年五月一日始交付發票日九十一年五月十日、金額為三十
        三萬五千三百七十五元之支票予被告國際分公司員工等情，經原告自認屬實
        ，據此，原告於九十一年四月三十日立委協調兩造租用線路費用爭議時，尚
        未繳納國外寬頻專線線路電信費一節，即足認定。從而，被告公司員工於立
        委居中協調時，縱有原告四月份國外寬頻專線線路電信費尚未繳納之表示，
        亦屬事實之陳述；至於被告公司北區分公司北秘字第91A0700022號函旨在說
        明原告租用電信業務，因欠費併案停話之依據及重申兩造九十一年四月三十
        日於立委協調下就各項欠費處理方式所達成之共識、未能執行復話作業之原
        因，均難認係對原告不法之侵害。
（二）、次查，本件被告北區分公司張忠信為被告處理原告各項業務之專案經理人員
        一事，有兩造不爭執其真正之專戶訪談紀錄表在卷足憑，而審酌紀錄表所載
        專案經理人員張忠信處理範圍含：原告退租專線、轉交文件予數據分公司、
        台中線路搬遷、TW-GATE連線漏失封包事之排除、專線欠費、南台中營運處
        費用爭議等等事項，非僅止於與被告北區分公司業務範圍，是被告辯稱張忠
        信為被告處理原告各項業務之專案經理人員等語，即堪信為真實。從而，被
        告北區分公司張忠信既為被告處理原告租用各項電信線路之專案經理人員，
        則原告主張：張忠信向伊催繳國外寬頻專線線路電信費用、要求其出具同意
        書各節，縱屬實情，惟其所為既係依兩造契約本於職務向原告催繳各項租用
        電信線路費用，自難謂為不法之侵害。是原告以被告北區分公司與原告之間
        並無契約存在，卻一再向原告催繳國外寬頻專線線路費用，其行為業已侵害
        原告之商譽，故被告立於僱用人之地位應負賠償之責云云，洵屬無據，應予
        駁回。
五、本件因事證已臻明確，兩造其餘攻擊、防禦方法及所為之立證，經核與判決之結
    果不生影響，無庸逐一論述，併予敘明。
六、結論：原告之訴為無理由，爰依民事訴訟法第七十八條，判決如主文。
中      華      民      國    九十二    年      九      月    三     日
                                民事第四庭  法  官  周玫芳
右為正本係照原本作成
如對本判決上訴，須於判決送達後廿日內向本院提出上訴狀
中      華      民      國    九十二    年      九      月    三     日
                                             書記官 郭麗琴


司法院資訊處製作；財團法人民間司法改革基金會備份。
